臺灣高等法院高雄分院刑事判決　　　　 93年度上易字第675號
上　訴　人　臺灣高雄地方法院檢察署檢察官
被　　　告　乙○○
上列上訴人因被告傷害案件，不服臺灣高雄地方法院93年度易字
第1248號中華民國93年11月18日第一審判決（起訴案號：臺灣高
雄地方法院檢察署93年度偵緝字第1593號），提起上訴，本院判
決如下：
     主      文
上訴駁回。
     事實及理由
一、本案經本院審理結果，認原審判決之認事用法及量刑，均無
    不當，應予維持，並引用原審判決書所記載之事實、證據及
    理由。
二、檢察官依告訴人甲○○、丙○○之聲請，上訴意旨雖又指稱
    ：被告乙○○多次傷害告訴人母子二人，且多次違反臺灣高
    雄地方法院所核發之保護令，對告訴人二人造成精神、身體
    上之重大傷害，原審僅論處有期徒刑1 年4 月，猶屬過輕等
    情。
三、惟查，被告所犯刑法第277 條第1 項之傷害罪，其最高法定
    刑為3 年以下有期徒刑，原審審酌被告多次違反法院所發保
    護令、傷害告訴人二人之身體、受傷之程度、及被告犯罪後
    坦承犯行、態度尚非不良等一切情狀，量處有期徒刑1 年4
    月，係屬中度之刑，難認有過輕之嫌。上訴意旨執前詞指摘
    原判決不當，為無理由，應予駁回。
據上論斷，應依刑事訴訟法第368條、第373條，判決如主文。
本案經檢察官方娜蓉到庭執行職務。
中　　華　　民　　國　　94　　年　　1 　　月　　18  　日
　　　　　　　　　刑事第八庭    審判長法　官　惠光霞
                                      法　官　李淑惠
                                      法　官　洪慶鐘
以上正本證明與原本無異。
本件不得上訴。
中　　華　　民　　國　　94　　年　　1 　　月　　19 　日
　　　　　　　　　　　　　　　　　　　書記官　呂素珍
                                                     Q
附件：
臺灣高雄地方法院刑事判決     九十三年度易字第一二四八號
公  訴  人  臺灣高雄地方法院檢察署檢察官
被      告  乙○○  男  四十八歲（民國四十五年十月二十一
　　　　　　　　　　　　日生）
                    住高雄市○○區○○路一四五號七樓
                    居高雄市左營區建業新村七十八號
                    身分證統一編號：Ｅ一九八三八四九
                    　　　　　　　　號
右列被告因傷害案件，經檢察官提起公訴（九十三年度偵緝字第
一五九三號），本院判決如左：
    主  文
乙○○連續傷害人之身體，累犯，處有期徒刑壹年肆月。
    事  實
一、乙○○與甲○○原係夫妻（已於民國九十一年九月二十三日
　　離婚），丙○○係乙○○之子。乙○○於民國九十二年六月
  二十七日上午五時三十分許，在高雄市左營區自治新村三十之
  一號處所，與甲○○發生爭執並出手毆打甲○○（此部傷害業
  已另案撤回告訴，詳如後述），丙○○見狀出面阻止，乙○○
  竟基於傷害之犯意，徒手毆打丙○○，致其因而受有左耳挫傷
  之傷害。乙○○復於九十二年九月二十日晚上八時許，在高雄
  市左營區建業新村七十八號處所，再與甲○○發生爭執，竟承
  接前開傷害之概括犯意，徒手毆打甲○○，致其因而受有頭部
  外傷併腦震盪、頸部挫傷及右前臂挫傷之傷害；嗣乙○○於九
  十二年十一月八日晚上九時四十分許，在高雄市左營區自治新
  村三十之一號處所，又與甲○○發生爭吵，丙○○見狀出面勸
  阻，乙○○仍承接上揭傷害之概括犯意，徒手毆打丙○○，致
  其因而受有頭部外傷併腦震盪之傷害。
二、案經告訴人甲○○及丙○○訴由高雄市政府警察局左營分局
　　報請臺灣高雄地方法院檢察署檢察官偵查起訴。
    理  由
一、訊據被告乙○○對於右揭事實均坦承不諱，核與告訴人甲○○、丙○○之指訴情節相符，並有告訴人二人之國軍左營醫
　  院附設民眾診療服務處診斷證明書各一份（見警卷第四頁、
    第五頁）以及國軍左營醫院九十三年九月十七日醫和字第０
    九三０００二四九一號函可稽（見審理卷第二十四頁、第二
    十五頁），事證明確，被告犯行洵堪認定。
二、核被告所為，係犯刑法第二百七十七條第一項之傷害罪。其
　　先後多次傷害犯行，時間緊接、方法相同，犯罪構成要件亦
　  相同，顯係基於概括犯意反覆為之，為連續犯，應依刑法第
    五十六條規定以一罪論，並加重其刑。被告先前於八十九年
    間因違反保護令罪，經本院以八十九年易字第五二二號判決
    判處有期徒刑五月，如易科罰金以三百元折算一日，緩刑三
    年，緩刑中付保護管束確定，嗣於九十年間再因違反保護令
    罪，經本院判處有期徒刑一年確定，並撤銷上開緩刑而二案
    接續執行，於九十二年一月二十八日執行完畢，有臺灣高等
    法院被告全國前案紀錄表及臺灣高雄地方法院檢察署刑案查
    註紀錄表可憑，其於前案執行完畢後，五年內再為本件犯行
    ，為累犯，應依刑法第四十七條規定遞加重其刑。起訴書就
    被告先後傷害行為之對象、傷勢及地點，均未一一敘明而籠
    統混之，顯有未洽，應予更正如事實欄第一項所載。爰審酌
    被告先前迭經本院民事庭以八十八年度暫家護字第八九號民
    事暫時保護令、八十八年度家護字第二三二號通常保護令及
    九十年度暫家護字第六一號通常保護令，命其不得對告訴人
    甲○○、丙○○實施身體或精神上不法侵害行為，然仍違反
    而先後遭本院以八十九年易字第五二二號判決、八十九年易
    字第三六九六號判決（處拘役四十日）及九十年易字第一七
    九九號判決處罰在案，有上開刑事判決可參，其竟仍不知警
    惕慎行，猶為本件傷害犯行，侵害告訴人二人之身體，顯難
    認有所改善，惟念其尚知坦承犯行，犯後態度尚非不良，並
    斟酌告訴人二人曾因被告傷害行為而受有頭部外傷併腦震盪
    之傷害，受傷程度尚非輕微等一切情狀，量處如主文所示之
    刑。
三、公訴意旨另認被告尚於九十二年六月二十七日晚上八時許，
　　在高雄市左營區自治新村三十之一號處所，毆打告訴人甲○○致其受有頭部外傷之傷害行為云云。按曾為不起訴處分，
    而違背刑事訴訟法第二百六十條之規定再行起訴者，應諭知
    不受理之判決，刑事訴訟法第三百零三條第四款定有明文。
    經查公訴意旨此部所指，無非以告訴人甲○○於警詢之陳述
    及告訴人甲○○之國軍左營醫院附設民眾診療服務處診斷證
    明書為據，惟告訴人甲○○於審理時即稱：被告應係於九十
    二年月二十七日上午五時三十分許毆打我成傷，不是同日晚
    上八時許，且我於該日僅至國軍左營醫院驗傷一次，至於我
    在警詢中陳稱於同日晚上八時許遭被告毆打成傷一事，係有
    錯誤，再被告於同日上午五時三十分許毆打我成傷之該次傷
    害行為，我已撤回告訴等語（見審理卷第四十二頁、第四十
    三頁、第六十五頁），且查被告於九十二年六月二十七日上
    午五時三十分許毆打告訴人甲○○致其受傷之行為，已因告
    訴人甲○○撤回告訴而獲高雄地方法院檢察署檢察官於九十
    二年七月二十二日以九十二年偵字第一五一六０號為不起訴
    處分確定，業經調閱該偵查案卷查核無誤，而告訴人甲○○
    於該偵查案所提出之國軍左營醫院受理家庭暴力事件驗傷診
    斷書，其上係記載告訴人甲○○於九十二年六月二十七日凌
    晨五時三十分許遭被告毆打左眼、於同日七時五十分驗傷等
    情，且經向國軍左營醫院查詢告訴人甲○○就診情形，該院
    亦覆稱告訴人甲○○係曾於九十二年六月二十七日七時三十
    分許前來急診號室就診，傷勢為頭部外傷、眼瞼受傷，有上
    揭該院九十三年九月十七日醫和字第０九三０００二四九一
    號函可憑，則綜合前開告訴人甲○○之陳述及相關之驗傷診
    斷內容，除足見被告於九十二年六月二十七日傷害告訴人甲○○之時點，應係同日上午五時三十分許，公訴意旨指為同
    日晚上八時許等語，已有錯誤外，該次被告之傷害行為，實
    與上開業因撤回告訴而經高雄地方法院檢察署檢察官以九十
    二年偵字第一五一六０號為不起訴處分確定所指之犯罪事實
    ，完全相同而屬同一事件。從而，公訴意旨此部所指，業經
    不起訴處分確定，且未見有何符合刑事訴訟法第二百六十條
    得再行起訴規定之情形存在，則公訴意旨就曾為不起訴處分
    確定之事實再行起訴，顯有失當，然因公訴意旨認此與前揭
    成罪部分，有連續犯之裁判上一罪關係，故不另為不受理判
    決之諭知，附此敘明。
據上論斷，應依刑事訴訟法第二百九十九條第一項，刑法第五十
六條、第二百七十七條第一項、第四十七條，罰金罰鍰提高標準
條例第一條前段，判決如主文。
中   華    民    國   九十三   年   十一   月    八   日
                           臺灣高雄地方法院刑事第三庭
                               審判長法  官    黃仁松
                                     法  官    高思大
                                     法  官    陳威龍
右正本證明與原本無異。
如不服本判決，得於判決書送達之日起十日內，以書狀敘述理由
，向本庭提出上訴。
                                     書記官    張家瑜
中   華   民    國   九十三    年   十一  月   十八   日
附錄論罪科刑法條：
刑法第二百七十七條第一項：
傷害人之身體或健康者，處三年以下有期徒刑、拘役或一千元以
下罰金。
